最　高　行　政　法　院　裁　定
                                     100年度裁字第2905號
上  訴  人　近藤食品股份有限公司
代　表　人　高銘裕
訴訟代理人　呂純純　律師
          　曾威凱　律師
被 上訴 人　臺北市政府
代　表　人　郝龍斌
上列當事人間勞工退休金條例事件，上訴人對於中華民國100年
10月12日臺北高等行政法院100年度簡字第602號判決，提起上訴
，本院裁定如下：
　　主  文
上訴駁回。
上訴審訴訟費用由上訴人負擔。
　　理  由
一、按對於適用簡易程序之判決提起上訴，須經本院許可。前項
    許可，以訴訟事件所涉及之法律見解具有原則性者為限，行
    政訴訟法第235條定有明文。所謂法律見解具有原則性，係
    指該訴訟事件所涉及之法律問題意義重大，而有加以闡釋之
    必要而言。
二、緣上訴人經營餐館業，為適用勞動基準法之行業。案經被上
    訴人所屬勞工局勞動檢查處於民國（下同）99年12月9日派
    員實施勞動檢查，結果發現：上訴人與訴外人魏禹安約定薪
    資結構為本薪新臺幣（下同）42,000元、職務加給10,000元
    、績效獎金5,000元、夜間津貼3,000元及其他津貼2,000元
    ，合計共62,000元，但上訴人於98年11月至99年9月共11個
    月，未經勞工魏禹安同意，將職務加給降至5,000元，合計
    少給付55,000元；又上訴人以魏禹安99年10月份未做足月，
    不給付職務加給、績效獎金、夜間津貼及其他津貼等經常性
    給與並有勞務對價關係，應列入薪資給付之報酬，扣除上訴
    人已給付薪資，上訴人尚未給付魏禹安薪資共計7,933元；
    另查上訴人使魏禹安約定加班費由本薪多10,000元及夜間加
    給/超時津貼3,000元作為補償，勞工魏禹安自99年2月至10
    月之加班費共為66,566元，上訴人僅給付21,200元，尚未給
    付共計45,366元；勞工魏禹安於99年10月14日寄存證信函與
    上訴人終止勞動契約，惟上訴人卻未給付魏禹安資遣費515,
    273元。嗣經被上訴人以上訴人違反勞動基準法第22條第2項
    及第24條、勞工退休金條例第12條第1項之規定，爰依勞動
    基準法第79條第1項第1款及勞工退休金條例第47條規定，分
    別以100年1月21日府勞動字第09943133500號裁處書處上訴
    人罰鍰60,000元、45,366元，以及100年2月11日以府勞資字
    第10030271700號裁處書，處上訴人罰鍰100,000元。上訴人
    不服，循序提起訴訟。案經原審駁回其訴。
三、本件上訴人對於原審適用簡易程序所為之判決，提起上訴，
    係以：（一）本件裁判須以民事法律關係是否成立為準據，
    原審未依法裁定停止訴訟程序，已有判決適用法規不當之違
    誤。（二）本件上訴人調整魏禹安職務內容與薪資，係經魏
    禹安明確表示同意，原審認定魏禹安繼續工作僅係單純之沈
    默云云，顯有適用法規不當之違誤等語，為其論據。惟查本
    件上訴人與魏禹安間是否有雇傭關係，行政法院可自行認定
    ，並無本件裁判須以民事法律關係是否成立為準據之情形，
    至多可認為有民事訴訟牽涉本件行政訴訟之情形，原審是否
    停止本件訴訟，自有裁量權，故原審未停止本件訴訟，於法
    尚無不合。次查上訴意旨其餘主張，係對原審認定事實職權
    之爭執。綜上，上訴理由所述，並無所涉及之法律見解具有
    原則性之情事。上訴人提起上訴，依首開規定及說明，不應
    許可，其上訴難謂合法，應予駁回。
四、據上論結，本件上訴為不合法。依行政訴訟法第249條第1項
    前段、第104條、民事訴訟法第95條、第78條，裁定如主文
    。
中　　華　　民　　國　　100　 年　　12　　月　　15　　日
                    最高行政法院第四庭
                        審判長法官　藍　獻　林
                              法官　廖　宏　明
                              法官　林　文　舟
                              法官　胡　國　棟
                              法官　林　玫　君

以  上  正  本  證  明  與  原  本  無  異
中　　華　　民　　國　　100　 年　　12　　月　　16　　日
　　　　　　　　　　　　　　　書記官　彭　秀　玲